Beddegenoodts Elias

22/04/2000

Minneveldstraat 25, 3070 Kortenberg | +32 468 235 671 | elias.beddegenoodts@gmail.com

Over mijzelf

Werkervaring is op professioneel vak zeer belangrijk en hiervoor wil ik dan ook echt mijn best doen in de toekomst. Ik ben zeer gemotiveerd om te werken. Iets dat nieuw is voor mij, zie ik als een uitdaging en een reden te meer om vroeger op te staan in het weekend.

Momenteel studeer ik **Toegepaste informatica** in het 2^{de} jaar aan de UCLL.

Voor mij hoeft een studentenjob niet binnen mijn vakgebied liggen (Informatica), ik leer graag iets nieuws.

Ik beschik over een rijbewijs B sinds 08/02/2020, dus indien rijervaring een vereiste is, is dat geen probleem

Opleiding

TOEGEPASTE INFORMATICA | 21/09/2019-HEDEN | UNIVERSITY COLLEGES LEUVEN-LIMBURG

· Afstudeerrichting: Business Solutions

ASO | BEHAALD IN JUNI 2018 | KONIKLIJK ATHENEUM TERVUREN

- · Hoofdvak: Economie, Wiskunde
- · Bijvak: Nederlands, Engels, Frans

Vaardigheden en talenten

PROGRAMMEREN

· Als IT student bezit ik de volgende kennis qua programmeertalen: Python, Java, Javascript, Webdevelopment (HTML, CSS, java), C# (zelf geleerd), SQL (beheer databases).

MICROSOFT OFFICE

· Als student Toegepaste Informatica is het vereist goed te kunnen werken met computers. Alle Office Tools gaande van Word tot OneDrive zitten dan ook zeer goed in de vingers

COMMUNICATIE

- · Door mijn werkervaring bij Carrefour heb ik veel moeten communiceren met klanten en opdrachtgevers. Dit is voor mij echter geen probleem. Wat van mij wordt verwacht, wordt ook gedaan. Ook ben ik op sociaal niveau helemaal niet verlegen en geraak al snel gewoon aan een nieuw milieu.
- Talen: Nederlands (moedertaal, zeer goed), Engels (zeer goed), Frans (goed).

Werkervaring

STUDENT MAGAZIJN | D'IETEREN | 2021-HEDEN

· Magazijnmedewerker

MEDEWERKER | CARREFOUR MARKT KORTENBERG | 2017-2020

· Kassier, aanvuller